【裁判字號】    97,交聲,1215
【裁判日期】    971117
【裁判案由】    聲明異議
【裁判全文】
臺灣彰化地方法院交通事件裁定        97年度交聲字第1215號
移送機關即
原處分機關  交通部公路總局台中區監理所彰化監理站
異  議  人
即受處分人  甲○○
上列受處分人因違反道路交通管理處罰條例案件，對於交通部公
路總局臺中區監理所彰化監理站民國97年8月29日所為之裁決處
分（處分案號：彰監四字第裁64-I00000000號），聲明異議，本
院裁定如下：
    主  文
異議駁回。
    理  由
一、原處分機關以：異議人即受處分人甲○○於民國93年7月26
    日晚間11時35分許，騎乘車牌號碼PS8-177號機車，在彰化
    縣和美鎮○○路變電所前，拒絕接受警方實施酒精測試，為
    警當場舉發，乃依修正前道路交通管理處罰條例第35條第3
    項規定（97年5月28修正後改列為同條第4項，規定內容不變
    ），裁處異議人罰鍰新臺幣（下同）59,200元（已扣除拍賣
    其因酒後駕車逾期未領回之機車得款800元，實際上應係裁
    處罰鍰6萬元）之處分。
二、異議意旨略以：異議人於多年前因經商失利，債台高築，生
    活習性異常，於94年間經醫師診斷出精神疾病，需長期治療
    ，現已因精神障礙於和美鎮慈光護理之家療養，無謀生能力
    ，而仰賴政府補助，故無能力繳納本件罰款，爰聲明異議，
    請求撤銷原處分等語。
三、按汽車駕駛人拒絕接受酒精濃度測試之檢定者，處6萬元罰
    鍰，修正前道路交通管理處罰條例第35條第3項前段定有明
    文。查本件異議人前於93年7月26日晚間11時35分許，騎乘
    車牌號碼PS8-177號機車，在彰化縣和美鎮○○路變電所前
    ，有拒絕接受警方實施酒精測試之交通違規行為一情，有彰
    化縣警察局93年7月26日舉發違反道路交通管理事件通知單1
    紙在卷可參，該通知單並經異議人當場簽收在案，此有該通
    知單上「收受通知聯者簽章」欄內「甲○○」之簽名可稽。
    衡及異議人本件異議僅爭執其無力繳納罰款，而未爭執未有
    該違規行為等情，堪信異議人確有上揭違規行為無訛。至於
    異議人有無資力繳納本件罰鍰，係原處分日後能否執行之問
    題，與原處分是否違法或不當，並不相干，是異議人執此為
    異議理由，並無可採。
四、綜上所述，本件異議人之違規事實，事證明確。是原處分機
    關依修正前道路交通管理處罰條例第35條第3項前段規定，
    對異議人裁處罰鍰，核無不當。異議人本件異議為無理由，
    應予駁回。
五、據上論斷，應依道路交通管理處罰條例第87條第2項、道路
    交通案件處理辦法第19條，裁定如主文。
中    華    民    國    97    年    11    月    17    日
                            交通法庭  法  官  陳銘壎
以上正本證明與原本無異。
如不服本裁定，應於裁定送達後五日內向本院提出抗告狀 (須附
繕本 )。
中    華    民    國    97    年    11    月    17    日
                                      書記官  楊筱惠


司法院資訊處製作；財團法人民間司法改革基金會備份。
